臺灣高等法院刑事判決　　　　　　　　　　　　　九十二年度上易字第三六七五號
　　上　訴　人　臺灣臺北地方法院檢察署檢察官
　　被　　　告　甲○○
右上訴人因被告妨害名譽案件，不服臺灣臺北地方法院九十二年度易字第一一六四號
，中華民國九十二年十一月二十一日第一審判決（起訴案號：臺灣臺北地方法院檢察
署九十二年度偵字第八一六三號），提起上訴，本院判決如左：
    主  文
上訴駁回。
甲○○緩刑貳年。
    事  實
一、甲○○係經濟部智慧財產局專一組第四科科長，乙○為該科科員，民國九十二年
    三月五日上午九時四十分許，在台北市○○區○○路二段一八五號十樓智慧財產
    局專一組第四科辦公室內，兩人因案件是否發交錯誤而發生口角，甲○○一時氣
    憤，竟在該辦公室內尚有孫文一等約十二名科員特定多數人得以共見共聞之公然
    狀態下，對乙○口出「我告訴你多少次了，你屢勸不聽，裝不知道，你是不是豬
    」等語，使乙○在精神上、心理上感受難堪、不快，而對乙○公然侮辱。
二、案經乙○訴由台灣台北地方法院檢察署檢察官聲請簡易判決處刑，原法院認不宜
    簡易判決處刑，改依通常程序審理。
    理  由
一、右揭事實業據被告甲○○坦承不諱，核與告訴人指訴被害情節相合，並經證人即
    智慧財產局專一組組長王美花證明屬實，被告自白核與事實相符，堪予採信。是
    本件事證明確，被告犯行堪以認定，應依法論科。
二、核被告所為，係犯刑法第三百零九條第一項之公然侮辱罪。公訴人原聲請簡易判
    決處刑意旨雖認被告係犯刑法第一百四十條第一項前段之侮辱公務員罪，惟原審
    審理時已由到庭實行公訴之檢察官以言詞變更起訴法條為刑法第三百零九條第一
    項之公然侮辱罪嫌（見原審卷第十頁），附此敘明。原審審酌被告素行良好，並
    無前科，因一時氣憤為本件犯行，犯後雖欲與告訴人和解，惟告訴人不願原諒其
    犯行，而未達成和解等一切情狀，依刑法第三百零九條第一項、第四十二條第二
    項前段、罰金罰鍰提高標準條例第一條前段、第二條，量處罰金三百元，並諭知
    易服勞役折算標準，認事用法及量刑並無不當，告訴人聲請檢察官上訴意旨指摘
    原審量刑過輕，非有理由，應予駁回。且查被告未曾受有期徒刑以上刑之宣告，
    有本院被告全國前案紀錄表存卷可按。而本件乃因其督導業務，一時失慮，誤罹
    刑典，經右刑之宣告後，應知警惕而無再犯之虞，本院認暫不執行其刑為當，爰
    併宣告緩刑二年，用啟自新。
據上論斷，應依刑事訴訟法第三百六十八條、刑法第七十四條第一款，判決如主文。
本案經檢察官陳維練到庭執行職務。
中　　　華　　　民　　　國　　九十三　　年　　　二　　　月　　二十六　　日
                              臺灣高等法院刑事第一庭
                                  審判長法  官  李　相　助
                                        法  官  黃　聰　明
                                        法  官  楊　貴　雄
右正本證明與原本無異。
不得上訴。
                                        書記官  林　淑　貞
中　　　華　　　民　　　國　　九十三　　年　　　三　　　月　　　一　　　日
附錄：本案論罪科刑法條全文
中華民國刑法第三百零九條第一項：
公然侮辱人者，處拘役或三百元以下罰金。
